【裁判字號】    95,訴,300
【裁判日期】    950929
【裁判案由】    毒品危害防制條例
【裁判全文】
臺灣基隆地方法院刑事判決               95年度訴字第300號
公  訴  人  臺灣基隆地方法院檢察署檢察官
被      告  乙○○
                      )
上列被告因毒品危害防制條例案件，經檢察官提起公訴（95年度
毒偵字第599號），及移送併辦（95年度毒偵字1297號），嗣經
本院合議裁定改採簡式審判程序審理，本院判決如下：
        主  文
乙○○連續施用第一級毒品，累犯，處有期徒刑玖月。
扣案之第一級毒品海洛因壹包（分別淨重零點壹柒公克）沒收銷
燬之。
        事  實
一、乙○○前於民國88年4月、11月間，因施用第二級毒品案件
    ，經觀察、勒戒後，均經認無繼續施用毒品之傾向，由臺灣
    基隆地方法院檢察署檢察官分別於88年5月11日、89年1月31
    日分別以88年度偵字第2741號、89年度毒偵緝字第35號處分
    不起訴確定在案。再於90年7月間因施用第1級毒品，經本院
    裁定令入戒治處所施以強制戒治，其於入所執行強制戒治前
    又因犯贓物罪，經本院於90年11月20日判處有期徒刑3月確
    定，被告又於入所執行強制戒治前因犯竊盜罪、搶奪罪，經
    本院於90年12月28日分別判處有期徒刑10月、2年6月確定，
    其因該次施用第1級毒品，經臺灣基隆地方法院檢察署檢察
    官提起公訴，嗣於90年10月31日經本院判處有期徒刑8月確
    定，其上開各有期徒刑嗣定應執行刑為有期徒刑3年10月，
    其於90年10月17日入所接受強制戒治，至91年4月10日停止
    戒治付保護管束，再接續服上開有期徒刑3年10月（其之保
    護管束於服刑中屆滿），於94年12月6日縮刑執行完畢。詎
    其猶不知悔改，復基於施用第一級毒品海洛因之概括犯意，
    自95年1月中旬起至95年4月26日晚間止，在基隆市○○區○
    ○街89巷47之1號，以針筒注射之方式施用海洛因，約共施
    用3次。嗣：(1)於95年1月25日晚間9時10分許，在基隆市○
    ○路○段233號前為警盤查，乙○○主動交出口袋內之第一級
    毒品海洛因壹包（淨重零點壹柒公克），而為警查獲。(2)乙
    ○○與友人洪福基於95年4月27日晚間8時10分許，共同行走
    至基隆市○○○路135巷57號前為警盤查，洪福基見狀立即
    將握在手中之海洛因一包丟在地上為警發現查獲，並經採尿
    而知上情。
二、案經基隆市警察局第一分局報告臺灣基隆地方法院檢察署檢
    察官偵查起訴及移送併辦。
        理  由
一、訊據被告乙○○對於上開事實坦承不諱，被告為警查獲所採
    尿液經鑑驗呈可待因、嗎啡陽性反應，此有昭信科技顧問股
    份有限公司濫用藥物檢驗報告2紙附卷可稽，並有扣案如事
    實欄所述海洛因可資佐證，而該包海洛因亦經送法務部調查
    局鑑驗成份、重量無訛，此有該局鑑定通知書1紙可憑，此
    外，復有臺灣高等法院被告前案紀錄表一紙附卷可按，本件
    事證明確，被告係於毒品危害防制條例公布施行後，經2次
    觀察勒戒及1次強制戒治後，五年內第四犯施用毒品罪者，
    足堪認定。
二、核被告所為，係犯毒品危害防制條例第十條第一項之施用第
    一級毒品罪。其施用前之持有海洛因之低度行為應為施用之
    高度行為所吸收，不另論罪。被告多次施用海洛因之犯行，
    時間緊接，所犯又係構成要件相同之罪名，顯基於概括犯意
    為之；被告行為後，刑法第56條連續犯之規定，業於94年1
    月7日修正公布刪除，並於95年7月1日施行，則被告之犯行
    ，因行為後新法業已刪除連續犯之規定，此刪除雖非犯罪構
    成要件之變更，但顯已影響行為人刑罰之法律效果，自屬法
    律有變更，依新法第2條第1項規定，比較新、舊法結果，仍
    應適用較有利於被告之行為時法律即舊法論以連續犯（最高
    法院95年第8次刑事庭會議決議參照），故應依修正前刑法
    第56條之規定，加重其刑；公訴人雖僅起訴被告於95年1月
    25日晚間9時50分採尿前1日內某時之施用海洛因犯行，然其
    餘施用海洛因犯行既與已起訴部分具有連續犯裁判上一罪之
    關係，自在本院得一併審酌之範圍內。被告曾犯如事實欄一
    所述各項前科，甫於94年12月6日執行完畢，此有臺灣高等
    法院被告前案紀錄表一紙在卷可稽，其不論依修正前之刑法
    第47條，或修正後之刑法第47條第1項之規定，均構成累犯
    ，對被告而言並無有利或不利之情形，自不生新舊法比較之
    問題，應逕依修正前之刑法第47條，論以累犯，並遞加重其
    刑。爰審酌被告已因施用毒品前經2次觀察勒戒及1次強制戒
    治之處分猶犯同罪行、其對毒品顯已具相當之依賴性、其施
    用毒品之頻率、期間、犯罪手段等一切情狀，量處如主文所
    示之刑。扣案之第一級毒品海洛因壹包（分別淨重零點壹柒
    公克），為查獲之毒品，應依毒品危害防制條例第十八條第
    一項前段之規定，宣告沒收銷燬之。
據上論斷，應依刑事訴訟法第二百七十三條之一第一項、第二百
九十九條第一項前段，毒品危害防制條例第十條第一項、第十八
條第一項前段、第二十三條第二項，刑法第二條第一項前段、第
十一條前段、（修正前）第五十六條、（修正前）第四十七條，
判決如主文。
本案經檢察官甲○○到庭執行職務
中    華    民    國    95    年    9     月    29    日
                  刑事第四庭法    官  曾雨明
以上正本證明與原本無異。
對於本件判決如有不服，應於收受送達後10日內，向本院提出上
訴書狀，上訴於臺灣高等法院。
中    華    民    國    95    年    10    月    4     日
                            書 記 官  王靜敏
附論罪科刑依據之法條：
毒品危害防制條例第10條第1項：
施用第一級毒品者，處6月以上5年以下有期徒刑。


司法院資訊處製作；財團法人民間司法改革基金會備份。
